【裁判字號】    94,簡,985
【裁判日期】    950614
【裁判案由】    勞保
【裁判全文】
臺北高等行政法院判決
                                     94年度簡字第00985號
原      告  甲○○
被      告  勞工保險局
代  表  人  乙○總經理）住同.
訴訟代理人  丙○○
            丁○○
上列當事人間因勞保事件，原告不服行政院勞工委員會中華民國
94年8 月19日勞訴字第0940035489號訴願決定（發文日期：94年
8月29日）， 提起行政訴訟。本院判決如下：
    主  文
原告之訴駁回。
訴訟費用由原告負擔。
    事實及理由
一、程序說明：
    本件原分案編號為本院民國（下同）94年度訴字第3378號，
    依通常訴訟程序審理，惟查本件訴訟標的之價額在新臺幣（
    下同）20萬元以下，依行政訴訟法第229 條第2 項、第1 項
    第3 款規定及司法院92年9 月17日院台廳行一字第23681 號
    令，應適用簡易程序，本院並依同法第233 條第1 項規定，
    不經言詞辯論，逕行裁判。
二、事實概要：
    原告原以詠太報關股份有限公司為投保單位，參加勞工保險
    為被保險人。原告以其祖母鄭純於93年12月9 日死亡，於94
    年1 月14日（被告收文日期）檢據申請家屬死亡給付。案經
    被告審查，以鄭純係原告之祖母，不在勞工保險條例第62條
    規定親屬之列，乃以94年1 月27日保給簡字第052004021 號
    書函（下稱原處分）核定所請家屬死亡給付應不予給付。原
    告不服，向勞工保險監理委員會申請審議，經該會以94年5
    月20日94保監審字第0954號審定書駁回。原告仍不服，提起
    訴願遭決定駁回後，遂提起行政訴訟。
三、原告主張：勞工保險條例第62條規定僅被保險人之母死亡時
    始可請領喪葬津貼，而將其他直系血親之祖父母排除，實有
    欠公允；原告之祖母鄭純於93年12月9 日逝世，時為94歲高
    齡，因原告之父母早逝，自小即由祖母擔負父母角色扶養原
    告，祖母生前亦由原告照顧及扶養，並負擔其身後之喪葬費
    用，基於照顧勞工之立法精神及宗旨，應比照適用勞工保險
    條例第62條規定，核准本件申請。據此，依行政訴訟法第5
    條第2 項及勞工保險條例第62條第1 款規定，求為判決：「
    1.訴願決定、爭議審定暨原處分均撤銷。2.應命被告作成核
    付原告10萬元之行政處分。」云云。
四、被告則以：勞工保險家屬喪葬津貼，必須是被保險人之父母
    、配偶或子女死亡時，方得請領之，此揆諸勞工保險條例第
    62條規定自明，卷附戶籍謄本所載，鄭純係原告之祖母，非
    上開規定親屬之列，被告否准所請，依法並無不合，求為判
    決駁回原告之訴等語。
五、按勞工保險條例第62條規定：「被保險人之父母、配偶或子
    女死亡時，依左列規定，請領喪葬津貼。一、被保險人之父
    母、配偶死亡時，按其平均月投保薪資，發給3 個月。二、
    被保險人之子女年滿12歲死亡時，按其平均月投保薪資，發
    給2 個半月。三、被保險人之子女未滿12歲死亡時，按其平
    均月投保薪資，發給1 個半月。」
六、原告為勞工保險之被保險人，以其祖母鄭純於93年12月9 日
    死亡，於94年1 月14日檢據申請家屬死亡給付等情，為兩造
    所不爭，並有勞工保險死亡給付申請書、鄭純之死亡證明書
    、戶籍謄本附原處分卷足稽，為可確認之事實。經查，鄭純
    係原告之祖母，非為勞工保險條例第62條規定得請領家屬喪
    葬津貼所列之親屬。原告雖主張：勞工保險條例第62條規定
    僅被保險人之母死亡時始可請領喪葬津貼，而將其他直系血
    親之祖父母排除，實有欠公允云云，惟此乃係立法層面之問
    題，非本件所得審究，其主張自不足採。
七、綜上所述，原處分否准原告所請家屬喪葬津貼，認事用法並
    無違誤，訴願決定遞予維持，亦無不合，原告訴請如聲明所
    示，為無理由，應予駁回。
據上論結，本件原告之訴為無理由，依行政訴訟法第98條第3項
前段、第233條第1項，判決如主文。
中    華    民    國    95    年     6    月   14     日
                        第一庭法    官    胡方新
上為正本係照原本作成。
本件以訴訟事件所涉及之法律見解具有原則性者為限，始得於本
判決送達後20日內向本院提出上訴狀並表明上訴理由，如已於本
判決宣示後送達前提起上訴者，應於判決送達後20日內補具上訴
理由（均按他造人數附繕本），且經最高行政法院許可後方得上
訴。
中    華    民    國    95    年     6    月   14     日
                              書 記 官    陳幸潔


司法院資訊處製作；財團法人民間司法改革基金會備份。
